Inventaris van het archief van het Korps Pontonniers en Torpedisten, (1782) 1850-1940 (1943)
Nationaal Archief, Den Haag
- Korps pontonniers en torpedisten: algemeen
  - REGISTERS (P&T 'K)., 205
    geheim' in- en uitgegane stukken 1934-1935 geheim' in- en uitgegane stukken 1933-1940; geheim archief 2e cie.Pontonniers; schoolcie. pontonniers brievenboek 1935-1939; geheim archief 2e cie. Pontonniers; schoolcie.pontonniers brievenboek 1939; geheim' in en uitgegane stukken 1933-1936; geheim' in en uitgegane stukken 1936-1937, geheim' in en uitgegane stukken 1937-1938
  - REGISTERS (KPT)., 206
    in- en uitgegane stukken 1940; (waarin klapper brieven); brievenboek v.a. 1.6.1940; in- en uitgegane stukken 1940 bataljon P.&.T.; kantonnement brievenboek 1939; in- em uitgegane stukken 1940, brievenboek depot cie.Torpedisten in en uitgaande stukken 1940; brievenboek in- en uitgaande stukken 1940
  - REGISTERS(KPT)., 207
    alphabetisch register torpedisten v.a.lichting 1915; klapper o.d. bewijzen uitgaande en ontvangen genie 1938; brievenboek grondmijnversperring no.2. vanaf 1.1.1940; in. en. uitgaande stukken 1940; in. en. uitgaande stukken geheim 1940; in. en. uitgaande stukken geheim pontonniers 1939-1940; in. en. uitgaande stukken geheim geheim 1940; brievenboek grondmijnversperring no.2. vanaf 1.1. 1940; in- en. uitgaande stukken 1939-1940: brievenboek 1940 februari-mei; brievenboek april-mei 1940
  - REGISTERS (KPT)., 208
    mobilisatie uitgaaf angustus I en II 1939-1940; april 1939; 2e halfjaar '39 veerorders, veerdienstorders + veerdienstgroep orders sept '39- juni 1940; smederij '39; aansch.brandst. 1939; alphabetische lijst personeel
  - REGISTERS (KPT)., 209
    alphabetisch register 2e Ponton afdeling 1939-1940; DEV. sectie B&V=VERWIJDERD verzendingsschapsboek 1939; register van materieel dat bij de artillerieinr. in herstel is 1937-1940; brievenboek 2e serie 1938-1939; in- en uitgaansde st. 1937-1939; in- en uitgaansde st.1939-1940; brievenboek 1939; in- en uitgaande stukken 1935-1940; in- en uitgaande stukken 1937-1939
  - REGISTERS (KPT)., 210
    materieel art. inrichting in herstel 1937-1940; alphab.register dienstplichtiger 1939-1940; in- en uitgaande stukken 1939-1940; in- en uitgaande stukken 1938; brievenboek 2e cie. 1938-1939; brievenboek 2e cie 1935-1940
  - REGISTERS (KPT)., 211
    orderboek 2e h.j. 1939; 3e bat. 1921-1923 Regiment genie troepen; brievenboek 1939-1940; brievenboek Schipbrugtrein 1939; ingekomen brieven 1939-1940; in- en uitgaande stukken 1939-1940; in- en uitgaande stukken 1939-1940; (2x)
  - REGISTERS (KPT)., 212
    dienst correspondentie; grondmijnversperring no. 5 1940; stamboek mutaties depot cie. torpedisten 1930-1940; herstel vaartuigen, brandstof aanschaf 1940 brievenboek Schipbtugtrein 1940; 3e Dept. cie pontonniers--brievenboek regiminfanterie; uitgaande stukken 1940; in- en uitgaande stukken 1940.; 5e schipbrug afdeling; in- en uitgaande stukken 1940
  - REGISTERS EN SCHRIFTEN (KPT)., 213
    - IIe bataljon Regiment Genietroepen brievenboek, geheim 1926-1932; agenda 1917-1919; mobilisatiearchief index garnizoens geheim 1917-1930; in- en uitgaande stukken 1926-1928; in- en uitgaande stukken 1927-1934; garnizoens geheim in- en uitgaande stukken 1932-1940; garnizoens geheim in- en uitgaande stukken conf. 1925-1933; garnizoens geheim in- en uitgaande stukken 1934-1937; garnizoens geheim in- en uitgaande stukken 1934.-1936; A2 garnizoens geheim in- en uitgaande stukken l934-1936 geheim A2, -
    - In- en uitgaande stukken 1939-1940 officier materieel; brievenboek 1939 in- en uitgaande stukken; brievenboek 1932; mobilisetie archief in- en uitgaande st. 1933 mobilisetie archief in- en uitgaande st. 1933 geheim; beoordelingslijsten 1933; geheim personeels archief 1932 in- en uitgaande stukken; geheim archief 1931; geheim versperringsarchief 1925 in- en uitgaande stukken; versperringsatchief 1920 geheim; geheim arch. 1926 in- en uitgaande st.; geheim archief 1930; geheim archief 1933, -
    - kantonnements Numansdorp 1939; garnizoensorders Numansdorp 1939; 1e cie. torpedisten 1939; algemeen brievenboek hoofd instructeur 1939; algemeen verkennings 1e cie.Pontonniers kring Dordrecht in- en uitgaande stukken 1923-1933; klapper bijzondere voorzieningen, -
- Regiment genie troepen, bataljon pioniers (nvl. 1e bataljon).
  Tenzij anders aangegeven
  - munitiebureau; pro justitia., 1919; 214
  - 1e, 3e, en 8e pionier cie.; pro justitia, uittreksel vonnissen krijgs raad., 1919; 215
  - pro justitia., 1919; 216
  - pro justitia; uittreksels krijgsraad., 1919; 217
  - pro justitia; rapport minister., 1919; 218
  - pro justitia., 1919; 219
  - pro justitia., 1919; 220
  - uittreksels vonnissen krijgsraad., 1919; 221
  - pro justitia., 1920; 222
  - pro justitia, uittreksels., 1920; 223
  - correspondentie., 1919; 224
  - pro justitia., 1920; 225
  - pro justitia; uittreksels krijgsraad; voordracht toekenning medailles., 1920; 226
  - uittreksels krijgsraad., 1920; 227
  - pro justitia; bronzen gesp; P.V. van ongeval., 1920; 228
  - provinciaal blad van Utrecht no. 58., 1920; 229
  - blauwdruk douanebrug Winterswijk., 1921; 230
  - pro justia; blauwdrukken., 1921; 231
  - correspondentie., 1921; 232
  - correspondentie., 1921; 233
  - blauwdrukken: Centraal magazijn Woerden., 1921; 234
  - P.V. van ongeval; uittreksels krijgsraad; verslag 4 daagse oefening 2e cie. 1e bat. RG. TR. op 7-10. december 1921., 1922; 235
  - pro justitia., 1921; 236
  - inventarisstaten., 1922; 237
  - pro justitia, verwerkingen uittreksels krijgsraad; voordracht medailles., 1922; 238
  - voordracht toekenning gesp., 1922; 239
  - 1e oefening; indeling districten., 1922; 240
  - peleton spoorwegtroepen; rapport minister i.v.m, eervol ontslag., 1922; 241
  - voordracht medailles., 1923; 242
  - blauwdrukken., 1923; 243
  - spoorweg peleton., 1923; 244
  - schoolcie.;voordracht medailles; pro justitia., 1923; 245
  - voordracht bronzen gesp; winter bijeenkomst reserve-officieren., 1923; 246
  - reserve hoofd-officier., 1924; 247
  - blauwdruk slaan pontonbrug met kaarten; "Het Volk"., 1924; 248
  - voordracht teken., 1924; 249
  - correspondentie., 1924; 250
  - kader oefening; tekening spoorbrug Ravestein., 1924; 251
  - 1e en 2e school cie-., 1924; 252
  - detachement Vlissingen; (Genie Bureel); materieel nota's., 1924; 253
  - correspondentie., 1924; 254
  - correspondentie., 1925; 255
  - verbandsvoorwaarden N.I.L.; uittreksels krijgsraad; blauwdruk., 1925; 256
  - kostwinnersvergoedingen bij herhalingsoefeningen., 1925; 257
  - algemene orders gevechtsoefeningen; kostwinnersvergoedingen bij herhalingsoefeningen., 1925; 258
  - materieel nota's; kostwinners vergoedingen bij herhalingsoefeningen., 1925; 259
  - correspondentie., 1925; 260
  - herhalingsoefeningen; uitstel 1e oefening; vrijstelling dienstplicht., 1926; 261
  - herhalingsoefeningen; kostenbegroting oefening 1927; instructie der werkzaamheden inrichting gewoon verkeer spoorbrug Maas-Ravestein blauwdruk., 1926; 262
  - vrijstelling dienstplichtigen; kostwinners vergoeding bij herhalings oefeningen., 1926; 263
  - kostwinners vergeeding bij herhalingsoefeningen; gasafweer indirecte bescherming., 1926; 264
  - krijgsraad uittreksels vonnissen., 1926; 265
  - kostwinners vergoedingen., 1926; 266
  - vrijstelling dienstplichtigen; begroting spoorbrug Nijmegen; uittreksels krijgsraad vonnissen., 1926; 267
  - spoorwegbrug bij Nijmegen; uitstel 1e oefening; vrijstelling dienstplichtigen; herhalingsoefeningen; opkomst reserve personeel., 1927; 268
  - vrijstelling dienstplichtigen., 1927; 269
  - kostwinnersvergoedingen bij herhalingsoefeningen; vrijst. Dienstplichtigen., 1927; 270
  - kostwinners vergoedingen bij herhalingsoefeningen; krijgsraad uittreksels; blauwdruk verplaatsbare yzeren bedding; PV van ongeval., 1927; 271
  - kostwinnersvergoedingen bij herhalingsoefeningen; PV ongeval Krijgsraad Pro Justitia; Militair Hospitaal Utrecht; Tekeningen Tentoonstelling Arnhem"Vereniging Oost-West Indië" 1928., 1927; 272
  - kostwinnersvergoeding bij herhalingsoefeningen; vrijstelling dienstplichtigen; uittreksels krijgsraad., 1927; 273
  - Cdt. 13e Regiment Infanterie 2e Cie. 2e Bat.; Spoorwegcommissie., 1927; 274
  - PV van ongeval; correspondentie; Statuten + Huishoudelijk reglement v.d.Nederlandse Jachtvereniging; Cdt. 2e Cie. Pioniers., 1927; 275
  - spoorwegcie., 1919 1920; 276
  - 1e pioniercie., 1920; 277
  - pro justitia., 1921; 278
  - mobilisatiebureau., 1922; 279
  - raad van arbeid., 1923; 280
  - mobilisatieregelingen., 1914; 281
  - 4e cie; miliciens 1907; stamboek; betalingssoldij o.officieren P.V.'s., 1905-1913; 282
  - materieel nota's; ongenummerde stukken; kamp 1922., 1920-1923; 283
  - brieven; depotcie 1918; afdeling radiotelegrafisten; 1918-1819., 1909-1919; 284
  - handleiding bouw zwaar gewapende betonnen schuilplaats., 1924; 285
  - 10 daagse rapporten; 1e stormschool Waalsdorp., 1925; 286
  - spoorwegtroepen; inspecteur infanterie-goederen opgave., 1925; 287
  - correspondentie., 1926; 288
  - plan legering personen etc.ingevolge mobilisatie; oprichting 1e depot bataljon., 1927; 289
  - correspondentie., 1926; 290
  - 10 daagse rapporten; beoordelingsstaat kaderschool., 1927; 291
  - correspondentie., 1936; 292
  - circulaires; begrotingsvoorstellen 1939., 1937; 293
  - tekening oefeningsterrein Utrecht Genietr; opdrachten dienstplichtige sergeants; pak tekeningen kazernement bruggen., 1938-1940; 294
  - oproepen werkelijke dienst; begrotingsvoorstellen 1939; rapporten minister; PV van ongeval., 1938-1939; 295
  - brievenboek 4e cie.Pioniers (schrift)., 1939; 296
  - rapporten minister van defensie; vragenlijsten; PV van verloren genie materieel., 1938; 297
  - correspondentie., 1936; 298
  - 1e schoolcie.; medische reserve officieren; uittreksels Burg. stand defilé H.M.de Koningin; legeroefening 1938; opruiming oude gasfabriek Maastricht; verslag beproeving van verbeterde ATCS boten., 299
  - REGISTERS (KPT)., 300
    in- en uitgaande stukken: 11.9 1901-31.12.1903; 31.12.1892-16.2.1894; 12.3.1887-19.2.1888; 27.9.1885-12.3.1887
  - REGISTERS (KPT)., 301
    in- en uitgaande stukken: 16.2.1894-15.6.1896; 15.6.1898-31.12.l898; 1.1.1899-11.9.1901
  - REGISTERS (KPT) (Korps Pontonniers)., 302
    1.1.1904-30.3.1706; 31.5.1906-22.5.1908; 23.5.1908-7.5.1910
  - REGISTERS (KPT) (Korps Pontonniers)., 303
    1.1.1912-26.3.1915; 7.5.1910- 24.11.1911; 25.11.1911-2.9.1.13; (in- en uitgaande stukken); Dagregister materieel 1.12.1908-
  - REGISTERS (KPont)., 304
    agenda 1912-1923; pontonniers A t/m N; ontvangen en verzonden brieven 1916 (1e h.j.);; 3.9.1913-1.2.1915; materieel 30.7.1914-29.12.1917; 12.12.1916- 1917
  - REGISTERS (KPT)., 305
    index 1915; mobilisatie overtochts middelen 1894-1901; mobilisatie overtochts middelen 190l-1911 index bruggendepot 1910; pontonniers 1885-1913
  - REGISTERS (KPT)., 306
    alphabetisch register pontonniers 19l8-1938; ingekomen stukken geheim 1913-1924; Pontonniers,geheim index 1911-1917; index 2e cie.confifent. uitgaand index detachement pontonniers Merwede 1915; veld-dagregister Ponton afd. IIIe divisie 1917-1919; veld-dagregister Ponton afd. IIIe divisie 1914-1917
  - REGISTERS (KPT)., 307
    notaboek 1912-1917; notaboek 1899-1901; orderboek 1910-1922
  - REGISTERS (KPT)., 308
    magazijnsboek van munitie 1909-1932 den Helder; Brievenboek 2e cie, 1913-19l4; bruggendepot; korps orderboek 1917-1923; bruggendepot; korps orderboek 1915-1917
  - REGISTERS (KPT) (Korps Pontonniers)., 309
    schipbruggen brievenboek 1852-1870; practische oefeningen dagboeken 1867-1674
  - REGISTERS (KPT) (Korps Pontonniers)., 310
    practische oefeningen 1875-1884 + 1886 (dagboeken)
  - REGISTERS (Korps Pontonniers)., 311
    practische oefeningen 1888-1893 excl. 1887 (dagboeken)
  - REGISTERS (KPT) (Korps Pontonniers)., 312
    practische oefeningen 1894-1903 (dagboeken)
  - REGISTERS (KPT) (Korps Pontonniers)., 313
    practische oefeningen 1904-1913 (dagboeken)
  - REGISTERS (KPT) (Korpd Pontonniers)., 314
    Periodieke staten; goedkeuring ministerie van oorlog van gesloten contracten voor mobilisatie; verschillende gegevens personeel en materieel; krijgswetten boek en register van inschrijving der manschappen 1851-1866; leggers militie 1902-1906; stamboek gegevens officieren
  - correspondentie stamboeken 1912; tactische oefeningen; opleiding landstorm officieren., 1916-1919; 315
  - REGISTERS (KPT)., 316
    I. Peilingen de IJSSEL; van Westervoort-Kampen; II Neder Rijn. Lek en Nieuwe Maas (Pannerden-Brielle); III Bijlagen (Boven Rijn, Waal, Merwede: van Emmerik-Gorinchem 1854.(Bibliotheek Korps Pontonniers)
  - REGISTERS (KPT)., 317
    Peilingen Boven-Maas: Visee tot Woudrichem; bijlage VIII rivier Linge 1854
  - REGISTERS (KPT)., 318
    der peilschalen langs Neder Rijn en Lek: Pannerden-Vianen, der peilschalen langs de IJssel, der peilschalen langs de Boven-Maast Visee-Grave, 1850, 1852, 1550 resp
  - REGISTERS (KPT)., 319
    peilschaal Boven-Maas: Grave-Woudrichem en de Dieze:'s-Hertogenbosch-Crevecoer.; Verslag over de algemene rivierkaart, 1855
  - REGISTERS (KPT)., 320
    10 jarig overzicht waargenomen waterhoogten langs de Nederlandse hoofd rivieren: de Zeeuwsche stromen; de Noordzee; Zuiderzee; Wadden enz. 1871, 2 vols. (hfd.ir. waterstaat:P. Caland)
  - vervolg: 10 jarig overzicht waargenomen waterhoogten., 1881; 321
  - REGISTER X, 3e deel., 322
    Peilschalen langs het oude Maasje, de Beersche Maas en elders in Nrd. Brabant (Hfd. Insp.Watertaat: Conrad) 1867. Peilregister Nieuwe Merwede, Hollandsch Diep, Tongplaat-Noordschen (1864) Bijvoegsel 1860 grote kaart hoofd rivieren. REGISTER VIII, bijlage IX 1872 Friesland.REGISTER VII; verkenningen Goede Reede-Willemstad C 1862 bijlage 2-4. Noord, Oude Maas, Dordtschekil (Krimpen-Willemsdam) (1860) 10 jarig overzicht hoofdrivieren in Nederland, 1861
  - REGISTERS., 323
    10 jarig overzicht waargenomen waterhoogten Nederlandse hoofdrivieren: Zeeuwsche stromen, Noordzee, Zuiderzee, Wadden etc. (1881-1890)
  - Korps Pontonniers., 324
    Instructie van de officier belast met het bouwen van de schipbrug te Kuilenburg (Culemborg) in oorlogstijd, met bijlagen.; Schipbrug Spui bij Tolveer; schipbrug te Culemborg bij mobilisatie; strafregister o.officieren en manschappen 1e cie.1874
  - REGISTERS., 325
    versperringsregister; Torpedo versperring Hellevoetsluis; memories pontonbrug '-sGravendeel- schipbrug; varende pontontrein Rhenen geval I en II; opgaven omtrentverschillende voor het slaan van bruggen evt. in aanmerking komende punten van I de Waal, II de Rijn,en Lek III Geldersche IJssel en IV Maas, 1891-1900
  - tabellarische rapporten boek., 1903-1908 + 1909-1911; 326
  - Cdt Korps Pontonniers. correspondentie en telegrammen., 1914; 327
  - Cdt Korps Pontonniers bruggendepot; dossiers opleiding vaandrigs Lendorf en Lock., 1917; 328
  - Korps Pontonniers; directeur militair bruggewezen. zandaakjes en negatieve berichten; correspondentie en telegrammen., 1914; 329
  - Cdt.Bruggendepot; Commandement Nieuwe Hollandse Waterlinie; correspondentie; mobilisatieverslag., 1914-1915; 330
  - Cdt. BruggendepotDordrecht; ontwerp van de brug bij Woudrichem over de Maas., 1915; 331
  - Garnizoenscdt. Dordrecht; Cdt.Bruggendepot 1915 Cdt.Bruggendepot 1916 landstorm oproep 1917; straflijst en klacht deserteurs; veel vervallen stukken garnizoens cdt. Brielle; openbare bekendmaking nationale militie 1914 Eterktestaten.; mobilisatie rapport 1916; Brug depot 2e afdeling., 332
  - Depot Regiment Veldartillerie; Bruggendepot. Sterktestaten; mobilisatie rapport., 1916; 333
  - Cdt.Bruggendepot Dordrecht sterktestaten en mobilisatierapport., 1916; 334
  - Cdt.Bruggendepot Dordrecht correspondentie., 1916 + 1917; 335
  - Cdt.Torpedisten Depot Dordrecht sterktestaten., 1917; 336
  - Cdt.Torpedisten notulen vergadering OLZ 22.3.1916; versperring grote rivieren., 337
  - Cdt.Bruggendepot detachement Merwede correspondentie., 338
  - Korps Torpedisten 2e cie. luitenants met kapiteins en ritmeesters commissie., 339
  - Cdt. Depot Torpedisten Hellevoetsluis. versperring grote rivieren., 1916; 340
  - KPT bewijzen van goed gedrag., 1905-1917; 341
  - Commissie Brugmaterieel verslag werkzaamheden, met 11 bijlagen., 1916; 342
  - Cdt.Korps Pontonniers en de Gemeente Rotterdam onderhandse overeenkomsten., 343
  - REGISTERS Pontonniers. der peilingen Boven Rijn, Waal, Merwe, Oude en deel Nieuwe Maas. van Lobith tot Brielle voorafgegaan door staten 1782-1833 (bibliotheek Korps Pontonniers)., 344
  - Schipbrug Keizersveer cijfermateriaal., 345
  - Genie engagementen met signalementen., 1921; 346
  - correspondentie., 1903; 347
  - materiële en personele kwesties., 1904; 348
  - materiële en personele kwesties., 1904; 349
  - materiële en personele kwesties., 1904; 350
  - materiële en personele kwesties., 1904; 351
  - materiële en personele kwesties., 1905; 352
  - geneeskundige verklaringen., 1905; 353
  - staat van lotelingen., 1905; 354
  - correspondentie., 1905; 355
  - marsorder, voordracht medailles., 1905-1906; 356
  - herhalingsoefeningen; rapport ministerie van oorlog; marsorders., 1906; 357
  - correspondentie., 1906; 358
  - marsorders., 1906; 359
  - uittreksels rapporten., 1907; 360
  - voordrachten., 1907; 361
  - voordrachten medailles., 1907; 362
  - militair hospitaal Utrecht., 1907; 363
  - marsorders, 1907 + nominatieve staten., 1908; 364
  - voordrachten medailles; uittreksels rapporten minister., 1908; 365
  - politiekamer., 1908; 366
  - pro justitia; verlofaanvragen; rapporten minister van oorlog., 1908; 367
  - voordrachten medailles., 1909; 368
  - marsorders, uittreksels rapporten minister van oorlog., 1909; 369
  - aanvragen verlof, marsorders., 1909; 370
  - voordrachten medailles, marstableau, verlof aanvragen., 1909; 371
  - marsorders, uittreksels rapporten, extract vonnis, opgave boeken bureel cdt. bataljon pioniers., 1910; 372
  - uittreksels rapporten, aanvragen buitenlands verlof, opgave boekwerken bureel cdt. 1e bataljon., 1910; 373
  - marsorders, landweer en herhalingsoefeningen; nationale militie; aanvragen buitenlands verlof., 1910; 374
  - militiewet 1901, marsorders, opgave boekwerken Cdt. 1e bat.; voordrachten medailles; aanvrage verlof; herhalingsoefeningen., 1910; 375
  - voordracht vergoeding buitengewone werkzaamheden; motorballon; buitenlands verlof., 1910; 376
  - aanvraag buitenlands verlof, militiewet, herhalingsoefenirgen, motorballon, Jochems te Parijs, militiekader., 1901, 1911; 377
  - marsorder, landweer district XIX te Utrecht, herhalingsoefeningen; reserve kader bij de genie (krantenbericht), buitenlands verlof., 1911; 378
  - militiewet; inrichting vliegkamp 1911 ter Poorten van het O.I.L.; marsorders; aanvraag buitenlands verlof; oefening., 1912; 1911; 379
  - personele stukken; marsorders, topografischr inrichting, buitenlands verlof, afkeuring militie plichtigen., 1912; 380
  - aanvraag verg. levensmiddelen; afkomstig militieplichtigen; herhalingsoefeningen., 1912; 381
  - marsorder; voordracht medailles; herhalingsoefeningen; verlofsaanvraag buitenland., 1912; 382
  - herhalingsoefeningen; uittreksels pro justitia; marsorders; oefening in 1913; brugmateriaal Christensen, Denemarken acre; staat der afmetingen der taillestukken-kledingstukken., 1912; 383
  - 4e cie; 1e bat.2e cie.; voordracht medailles; oefeningen 1913 + 1914 herhalingsoefeningen; proefvluchten Soesterberg, kapt.H. Walaardt Sacre aanhangsel zakboekje Pionier 1911., 1912; 384
  - kabelballon; herhalingsoefeningen; P.V.van ongeval; detacheringen marsorders; geneeskundig materiaal forten Rijnauyen en Vechten., 1913, 1913; 385
  - herhalingsoefeningen; bevordering cadetten KMA., 1913; 386
  - pro justitia; handleiding opleggen en opstellen van schuilplaatsen., 1903-1904; 387
  - aanvragen boekwerken; Lt. Kol.H.F.W. Becking is Cdt. Regt. Genietr. toelatingsexamen HKS (Hogere Krijgsschool., 1904; 388
  - marsorders; situatie van de troepen in garnizoens legerplaats Zeist; woningen gehuwde militairen., 1904; 389
  - sterkte staten; doelballon; kaderlijst officieren., 1904; 390
  - voordracht medailles; 50 jarig bestaan Normaal-Schietschool., 1905; 391
  - detachement tijdelijke opzichters fortificatiën; 3e Cie., 1905; 392
  - voordracht medailles; intendance zaken; herhalingsoefeningen., 1905; 393
  - oproepingssaten; verslag springstoffen bij kapitein veer speciale diensten., 1905, 1900-1903; 394
  - marsorders, nieuwe kazerne; kaderlijst offic eren; nominatieve opgave officieren en minderen;; legerplaats Zeist; toestemming tot huwelijk door de Cdt., 1905; 395
  - numerieke staat lotelingen; marsorders; P.V.'s; troepensituatie garnizoen; verslag opkomst miliciens telegrafisten 1900-1903., 1905; 396
  - een stuk uit 1896; 3e genie Cdt.Hellevoetsluis., 1906; 397
  - oefeningen; bezoek Russische militaire attaché te Zeist; tijdelijke opzichters., 1906; 398
  - requesten schoenmakers; herhalingsoefeningen; comm.rapporten Geniewapen vereenvoudiging., 1906; 399
  - kaderlijst officieren; examens; marsorders; toestemming huwelijk; vergelijkend overzicht miliciens 1902-1903; verslag ambachts en herhalingscursus., 1906; 400
  - numerieke- en sterktestaat; kaderlijst officieren; verslag miliciens; verslag landweeroefeningen., 1906, 1901; 401
  - grote kust manoeuvres; ingepakte ijzeren boksbeugel i.v.m.strafzaak., 1907; 403
  - nieuwe inrichting schietbanen Zeister heide; bezoek koninklijk paar aan Amsterdam, van 22-29 april 1907; beveiliging tegen bliksemschade., 402
  - voorschrift velddienst., 1907; 404
  - numerieke- en sterktestaat; marsorder; aanvragen boekwerken., 1907; 405
  - rapport commissie kleding onderzoek der militie; beschikking ministerie van oorlog l.12.1905 VIe afdelingno.10; PV verwonding soldaat; pro justitia., 1908; 406
  - detachement tijdelijke opzichters., 1908; 407
  - marsorders; oproepstaten miliciens; nominatieve- en numerieke staten en opgaven verlofgangers., 1908; 408
  - marsorders, toestemming huwelijken; verslag lichting 1903-1905 miliciens pioniers., 1908; 409
  - numerieke staten; beëdiging van reserve-officieren; verantwoording blanco paspoorten; kaderlijst officieren., 1908; 410
  - tijdelijke opzichters; examens, wervingen en geneeskundig onderzoek van miliciens., 1909; 411
  - bepalingen legerwedstrijden., 1909; 412
  - voordrachten medailles; PV van ongeval; weduwen en wezenfonds landmacht., 1909; 413
  - nominatieve-en oproepstaten van miliciens; landweeroefeningen in 1910; 1909., 414
  - leerling telegraafcursus; commissie belast met onderzoek bedrevenheid., 1909; 415
  - numerieke staat; 9e volkstelling in 1909; kaderlijsten officieren; marsorders; reglement regiments scholen., 416
  - korpsbibliotheek; landweer oefeningen; chromo topografische kaarten; nominatieve opgaven van gehuwde officieren., 1910; 417
  - nominatieve staten, kaderlijst officieren, werving en marsordres., 1910; 418
  - school en depot cie. tijdelijke opzichters; nominatieve staten en marsorders., 1910; 419
  - algemeen depot van discipline., 1911; 420
  - militaire kustwacht; vesting begroting 1912., 1911; 421
  - numerieke opgave; 8e cie Bat.Pioniers; verslag opkomst militieplichtigen., 1911; 422
  - numerieke staat., 1911; 423
  - P.V.ongeval; Cdten.1e en 3e Cie Pioniers; kapiteins M-Raaymakers, later lt. generaal der mil. luchtvaart, en H. Walaardt Sacré; oefeningen infanterie van 15.8.-7.10 1911.; Cdt. Reg. Genietr. J.P.Koolemans Beynen., 1912; 424
  - geneeskundig onderzoek; begroting; herhalingsoefeningen; nominatieve staten., 1912. 1913; 425
  - nominatieve staten; kaderlijst officieren; rapporten en voorstellen oprichting luchtvaart organisatie bij het leger., 1912; 426
  - verslag opkomst werkelijke dienst; nieuwe genie kazerne, blauwdruk; ontwerp exercitie reglement., 1912; 427
  - boekje; beschrijving van de uniform-tenue en paardetuig der landmacht; uitgegeven bij Gebrs.van Cleef in 1922., 1912; 428